---
title: "Seal AA3"
author: "Engels Guyliann"
date: "`r Sys.Date()`"
output:
  html_document:
    fig_height: 4
    fig_width: 5.6
    number_sections: yes
    toc: yes
params: 
    data: "../../data/raw/190214B.TXT"
---

La fonction de base ne sait pas importer le jeux de données 

```{r setup, echo = FALSE, warning = FALSE, message = FALSE, results='hide'}
knitr::opts_chunk$set(echo = FALSE, warning = FALSE, message = FALSE)
source("../../R/import_aa3_txt.R")
SciViews::R
library(knitr)
```


```{r import}
df1 <- aa3_txt_raw(file_aa3_txt = params$data, project = NULL, topic = NULL)
```

# Métadonnées

```{r}
attr(df1, "metadata") %>.% unlist(.) -> t
kable(t, col.names = "Métadonnées")
```

# Méthode

```{r}
kable(attr(df1, "method"), col.names = c("Méthode", "Unité", "Base", "Gain", "Lamp"))
```

```{r}
aa3_plot(nutrient = "NO2_conc", data = df1)
```

Ce premier graphique met en avant un point suspect à presque 60 µmol/L.

```{r}
aa3_plot(nutrient = "NO2_conc", data = filter(df1, NO2_conc < 45))
```



```{r}
df1 %>.%
  filter(., sample_type == "SAMP" & NO2_conc < 45) %>.%
  mutate(., sample_id = factor(sample_id,levels = c("cal1", "cal5", "cal10", "cal15", "cal20", "cal25", "cal30", "mesoA", "mesoB"))) %>.%
  group_by(., sample_id) %>.%
  summarise(., mean = mean(NO2_conc), sd = sd(NO2_conc), cv = sd(NO2_conc)/mean(NO2_conc), n = n()) %>.%
  kable(.)
```

Les coefficients de variation pour le dosage des nitrates sont très intéressant et faible. 

Avec un changement de lentille (5 fois plus sensible) du colorimètre, nos pouvons espérer doser avec moins de 2 % d'erreur des concentrations en nitrite de l'ordre de 0.2 µmol/L.
