---
title: "Remise en route du seal AA3"
author: "Engels Guyliann"
date: "`r Sys.Date()`"
output:
  html_document:
    fig_height: 4
    fig_width: 5.6
    number_sections: yes
    toc: yes
---

Après plusieurs semaines d'arrêt, le seal AA3 est relancé après un nettoyage complet de l'installation 

```{r setup}
knitr::opts_chunk$set(echo = FALSE, warning = FALSE, message = FALSE)
source("../../R/import_aa3_txt.R")
SciViews::R
```


```{r import}
orga <- aa3_txt(file_aa3_txt = "../../data/raw/190205A.TXT", project = "test", topic = NULL)
```

# Methode Organique

Les données obtenues sont les suivantes

```{r}
rmarkdown::paged_table(orga)
```

## Ptot

La dernière valeur de DRIFT est très élevé étant données qu'il a manqué de solvant pour les derniers échantillons. Le drift ayant pour objectif de corriger une dérive du signal. Je ne dipose pas des données brut afin de recalculer les données.

```{r}
chart(orga, Ptot_values ~ date_time %group=% 1 %col=%sample_type) +
  geom_line() +
  geom_point()
```

## Ntot

Nous n'observons pas de grosse anomalie graphiquement.
```{r}
chart(orga, Ntot_conc ~ date_time %group=% 1 %col=%sample_type) +
  geom_line() +
  geom_point()
```

Le coefficient de variation reste très élevé pour les valeurs inférieures à 1 $\mu m/L$.

```{r}
orga %>.%
  filter(., sample_type %in% c("CALB", "SAMP")) %>.%
  group_by(., sample_id) %>.%
  summarise(., mean = mean(Ntot_conc), sd = sd(Ntot_conc), cv = sd(Ntot_conc)/mean(Ntot_conc), n = n()) %>.%
  rmarkdown::paged_table(.)
```

## NO2

```{r}
chart(orga, NO2_conc ~ date_time %group=% 1 %col=%sample_type) +
  geom_line() +
  geom_point()
```


```{r}
orga %>.%
  filter(., sample_type %in% c("CALB", "SAMP")) %>.%
  group_by(., sample_id) %>.%
  summarise(., mean = mean(NO2_conc), sd = sd(NO2_conc), cv = sd(NO2_conc)/mean(NO2_conc), n = n()) %>.%
  rmarkdown::paged_table(.)
```

# Méthode inorganique

```{r import1}
inorga <- aa3_txt(file_aa3_txt = "../../data/raw/190204AR1.TXT", project = "test", topic = NULL)
```

Les données obtenues sont les suivantes

```{r}
rmarkdown::paged_table(inorga)
```

## PO4

```{r}
chart(inorga, PO4_conc ~ date_time %group=% 1 %col=%sample_type) +
  geom_line() +
  geom_point()
```



```{r}
inorga %>.%
  filter(., sample_type %in% c("CALB", "SAMP")) %>.%
  group_by(., sample_id) %>.%
  summarise(., mean = mean(PO4_conc), sd = sd(PO4_conc), cv = sd(PO4_conc)/mean(PO4_conc), n = n()) %>.%
  rmarkdown::paged_table(.)
```


## NO3

```{r}
chart(inorga, NOx_conc ~ date_time %group=% 1 %col=%sample_type) +
  geom_line() +
  geom_point()
```



```{r}
inorga %>.%
  filter(., sample_type %in% c("CALB", "SAMP")) %>.%
  group_by(., sample_id) %>.%
  summarise(., mean = mean(NOx_conc), sd = sd(NOx_conc), cv = sd(NOx_conc)/mean(NOx_conc), n = n()) %>.%
  rmarkdown::paged_table(.)
```



## NH4

```{r}
chart(inorga, NH4_conc ~ date_time %group=% 1 %col=%sample_type) +
  geom_line() +
  geom_point()
```


```{r}
inorga %>.%
  filter(., sample_type %in% c("CALB", "SAMP")) %>.%
  group_by(., sample_id) %>.%
  summarise(., mean = mean(NH4_conc), sd = sd(NH4_conc), cv = sd(NH4_conc)/mean(NH4_conc), n = n()) %>.%
  rmarkdown::paged_table(.)
```


